【裁判字號】    97,審訴,2118
【裁判日期】    970919
【裁判案由】    毒品危害防制條例
【裁判全文】
臺灣桃園地方法院刑事判決            97年度審訴字第2118號
公  訴  人  臺灣桃園地方法院檢察署檢察官
被      告  甲○○原名黃志偉.
上列被告因違反毒品危害防制條例案件，經檢察官提起公訴（97
年度毒偵字第993 號、第2142號），被告於本院準備程序進行中
，就被訴事實為有罪之陳述，經本院告知簡式審判程序之旨，並
聽取公訴人及被告之意見後，本院合議庭裁定依簡式審判程序審
理，茲判決如下：
    主  文
甲○○施用第一級毒品，累犯，處有期徒刑玖月，扣案之注射針
筒支均沒收。又施用第一級毒品，累犯，處有期徒刑玖月，扣
案之注射針筒貳支均沒收；又施用第二級毒品，累犯，處有期徒
刑肆月，扣案之第二級毒品甲基安非他命壹包含袋（驗餘毛重零
點貳貳柒公克）沒收銷燬。應執行有期徒刑壹年陸月，扣案之第
二級毒品甲基安非他命壹包含袋（驗餘毛重零點貳貳柒公克）沒
收銷燬，注射針筒共伍支均沒收。
    事  實
一、甲○○前於民國94年間因施用第二級毒品案件，經本院以94
    年度毒聲字第2065號裁定送觀察、勒戒後，因認有繼續施用
    毒品傾向，經本院以95年度毒聲字第289 號裁定送強制戒治
    後，因其戒治成效經評定為合格，於95年12月14日釋放出所
    執行完畢，其該次所犯施用第二級毒品犯行，並經臺灣桃園
    地方法院檢察署檢察官以96年度戒毒偵字第7 號為不起訴處
    分確定。另於95年間因竊盜案件，經本院以95年度壢簡字第
    649 號判決判處有期徒刑6 月確定，已於96年6 月13日刑期
    期滿執行完畢。詎其仍不知悔改，於前開強制戒治執行完畢
    後5 年內，分別於下列時間、地點為施用毒品行為，而為警
    查獲：
  (一)基於施用第一級毒品海洛因之犯意，於97年2 月14日某時，
    ，在桃園縣觀音鄉○○路991 號2 樓附近某處，以針筒注射
    方式，施用第一級毒品海洛因1 次。嗣於翌日（15日）早上
    7 時50分許，為警在其桃園縣觀音鄉○○路491 號2 樓居處
    查獲，並扣得其所有供施用第一級毒品海洛因所用之注射針
    筒3 支。
  (二)基於施用第一級毒品海洛因之犯意，於97年4 月17日上午10
    時許，在桃園縣觀音鄉新坡國小內，以針筒注射之方式，施
    用第一級毒品海洛因1 次。另基於施用第二級毒品甲基安非
    他命之犯意，於97年4 月17日為警採尿時起往前回溯96小時
    內之某時，在臺灣地區某不詳處所，以玻璃球吸食器吸食之
    方式，施用第二級毒品甲基安非他命1 次。嗣於97年4 月17
    日下午4 時許，在桃園縣觀音鄉藍埔村1 鄰樹子腳4 之35號
    為警查獲，並扣得第二級毒品甲基安非他命1 包（驗餘含袋
    毛重0.227 公克）及其所有供施用第一級毒品海洛因所用之
    注射針筒2 支。
二、案經新竹市警察局移送及桃園縣政府警察局楊梅分局報請臺
    灣桃園地方法院檢察署檢察官偵查起訴。
    理  由
一、被告甲○○所犯之罪，為死刑、無期徒刑、最輕本刑3 年以
    上有期徒刑或高等法院管轄第一審案件以外之罪，而被告於
    本院準備程序進行中，就被訴事實為有罪之陳述，經本院告
    知簡式審判程序意旨，並聽取公訴人及被告之意見後，本院
    合議庭依刑事訴訟法第273 條之1 第1 項之規定，裁定依簡
    式審判程序審理。
二、上開事實業據被告甲○○於本院審理時均坦承不諱，而犯罪
    事實欄一(一)部分，被告為警查獲所採尿液送驗結果，確呈嗎
    啡陽性反應，有台灣檢驗科技股份有限公司出具之濫用藥物
    檢驗報告1 份附卷可參，復有供施用第一級毒品海洛因所用
    之器具即注射針筒3 支扣案可資佐證；犯罪事實一(二)部分，
    被告為警查獲所採尿液送驗結果，亦確呈嗎啡及甲基安非他
    命陽性反應，此有台灣檢驗科技股份有限公司出具之濫用藥
    物檢驗報告1 份附卷可參，復有被告所有供施用第一級毒品
    海洛因所用器具即注射針筒2 支扣案可資佐證，足認被告上
    揭自白與事實相符。又被告有事實欄所述觀察、勒戒及強制
    戒治執行完畢之紀錄，此有臺灣高等法院被告前案紀錄表1
    份附卷可參，被告於強制戒治執行完畢（即95年12月14日）
    後5 年內，再犯本件施用第一、二級毒品之罪，自應依法追
    訴。綜上，本件事證明確，被告犯行堪以認定，應依法論科
    。
三、核被告就犯罪事實欄一(一)所為，係犯毒品危害防制條例第10
    條第1 項之施用第一級毒品罪；犯罪事實欄一(二)所為，則係
    犯毒品危害防制條例第10條第1 項之施用第一級毒品罪及同
    條第2 項之施用第二級毒品罪。被告於施用第一、二級毒品
    前、後持有第一、二級毒品之低度行為，應被其施用之高度
    行為所吸收，均不另論罪。被告所犯上開施用第一、二級毒
    品之三罪，犯意各別，構成要件互異，應分別論罪，併合處
    罰。末查，被告有事實欄所載之科刑及執行紀錄，有臺灣高
    等法院被告前案紀錄表在卷可稽，其於有期徒刑執行完畢後
    5 年內，故意再犯本件有期徒刑以上之三罪，均為累犯，均
    應依法加重其刑。爰審酌被告前已有施用毒品前科，於本件
    復另行施用第一、二級毒品，顯見其意志不堅，缺乏戒治動
    機，其施用毒品足以導致精神障礙、性格異常，甚至造成生
    命危險，戕害一己之身體健康，惟念其犯後尚能坦承犯行、
    態度尚可等一切情狀，就前揭所犯施用第一、二級毒品之罪
    ，各量處如主文所示之刑，並定應執行刑。至扣案之透明結
    晶物1 包（驗餘含袋毛重0.227 公克），經送請台灣檢驗科
    技股份有限公司鑑驗結果，確呈甲基安非他命陽性反應無訛
    ，有台灣檢驗科技股份有限公司出具之濫用藥物檢驗報告1
    紙附卷可稽，為違禁物，無論屬於犯人與否，應依毒品危害
    防制條例第18條第1 項前段規定，沒收銷燬，而扣案之注射
    針筒5 支，為被告所有供犯本案施用毒品所用之物，業經被
    告供承在卷，應依刑法第38條第1 項第2 款規定，宣告沒收
    。另扣案之注射針筒共15支（已使用過之針筒5 支）、研磨
    器1 組、電子磅秤3 台、殘渣袋5 只、吸食器1 組、玻璃球
    2 只、削尖吸管4 支、分裝袋6 包等物，被告均否認為其所
    有，既非違禁物，依法不予沒收，附此敘明。
據上論斷，應依刑事訴訟法第273 條之1 第1 項、第299 條第1
項前段，毒品危害防制條例第10條第1 項、第2 項、第18條第1
項前段，刑法第11條、第47條第1 項、第51條第5 款、第38條第
1 項第2 款，判決如主文。
本案經檢察官王惟琪到庭執行職務。
中    華    民    國    97    年    9     月    19    日
                    刑事庭  法  官  鍾雅蘭
以上正本證明與原本無異。
如不服本判決，應於判決送達後10日內向本院提出上訴狀（應附
繕本），其未敘述上訴理由者，應於上訴期間屆滿後20日內補提
理由書狀於本院，上訴於臺灣高等法院。
                            書記官  楊郁馨
中    華    民    國    97    年    9     月    22    日
附錄本案論罪科刑法條：
毒品危害防制條例第10條規定：
施用第一級毒品者，處6 月以上5 年以下有期徒刑。
施用第二級毒品者，處3 年以下有期徒刑。


司法院資訊處製作；財團法人民間司法改革基金會備份。
